【裁判字號】    98,停,17
【裁判日期】    980313
【裁判案由】    聲請停止執行
【裁判全文】
臺北高等行政法院裁定
                                        98年度停字第17號
聲  請  人  歐起那瓦有限公司
代  表  人  甲○○（董事）
相  對  人  行政院公平交易委員會
代  表  人  湯金全（主任委員）
上列當事人間因公平交易法事件，聲請人聲請停止相對人98年1
月19日公處字第098022號處分書之執行，本院裁定如下：
    主  文
聲請駁回。
聲請程序費用由聲請人負擔。
    理  由
一、按行政訴訟起訴前，如原處分或決定之執行，將發生難於回
    復之損害，且有急迫情事，行政法院得依受處分人或訴願人
    之聲請裁定停止執行，此觀行政訴訟法第116 條第3 項前段
    自明。故如聲請停止執行不備上揭停止執行要件者，應予駁
    回。所謂「原處分或決定之執行，將發生難於回復之損害，
    且有急迫情事」，係指「須有避免難以回復損害之急迫必要
    性」；至所謂「難於回復之損害」係指其損害不能回復原狀
    ，或不能以金錢賠償，或在一般社會通念上，如為執行可認
    達到回復困難之程度而言，至當事人主觀上難於回復之損害
    當非屬該條所指之難於回復之損害（有最高行政法院91年度
    裁字第344 號、92年度裁字第1332號裁定、92年度裁字第86
    4號裁定要旨可資參照。）
二、本件緣「詠健廣告藥品聯誼會」（下稱「詠健會」）被檢舉
    對於廣告藥品聯合行為，於調查期間，發現上游藥品供應廠
    商亦出席參與「詠健會」例會、對「詠健會」繳交新台幣（
    下同）12,000元年費，且渠等亦組成「廣告藥品廠商會」（
    下稱「廠商會」），涉及限制商品轉售價格或其他違法行為
    ，案經相對人調查，衡酌聲請人之陳述意見及其他相關事證
    之結果，認定聲請人與其他15家事業，藉由廣告藥品廠商會
    組織方式運作，合意約束下游業者之事業活動行為，足以影
    響高屏地區廣品藥品巿場之供需功能，違反公平交易法第14
    條第1 項本文聯合行為之禁制規定，乃以民國（下同）98年
    1 月19日公處字第098022號處分書（下稱原處分），命聲請
    人自處分書送達之次日起，應立即停止前述各項違法行為，
    並處聲請人500 萬元罰鍰。
三、本件聲請人聲請意旨略謂：聲請人不服相對人原處分，已依
    法於30日不變期間內提起訴願。原處分課予聲請人高達500
    萬元罰鍰，據悉同遭處分之廠商皆提起訴願，顯見原處分頗
    有爭議，因聲請人資本額為50萬元，無足夠資金可繳納罰鍰
    ，若遭執行查扣帳戶，亦影響聲請人經營甚據，且破壞聲請
    人信用，造成無法回復之損害，原處分書令聲請人於15 日
    內繳納罰鍰，實有困難，聲請人即將面臨執行，情況緊急，
    即使向相對人或受理訴願機關申請停止執行，亦不及獲得適
    時救濟，倘停止原處分之執行，不僅無礙公益，且保障聲請
    人之權益。此外，聲請人未參與詠健會，亦未參加詠健會之
    例會，更無繳交年費，同時聲請人代表人甲○○亦無參加人
    形町餐廳之任何聚會或高爾夫球等聚會，聲請人並非詠健會
    會員，此參詠健會第3 屆（93-95 ）會員通訊錄，聲請人未
    列名即明；原處分書所謂廠商會，並非正式組織，至多僅為
    聯誼會性質，且無收取年費及製作會員名冊，遑論廠商會有
    權力限制商品轉售價格，或對聲請人有任何規範及拘束力。
    訴外人吳榮哲所言或因表達不清、記憶有誤，無法單憑其所
    言證明甲○○有參與所謂詠健會之廠商會，另訴外人劉甲乙
    所稱係其記憶有誤；聲請人否認有提供建議售價予詠健會，
    且該表似將事業名稱記為「河本藥品有限公司」，無法證明
    與聲請人有關，且既為建議售價，無法有何約束力，參照相
    對人公研釋032 號內容，足證訂有建議售價不能認定有違法
    ；聲請人經營銷售天良公司商品予藥局，對象不限於詠健會
    成員，聲請人請天良公司提供銷貨明細、發票、送貨單（聲
    請人已於訴願時提出相關證據），可證聲請人於高屏地區與
    非詠健會成員交易往來頻繁，根本未受詠健會或所謂廠商會
    之約束，遑論遵從詠健會之交易價格限制；又原處分書稱詠
    健會決議要求廠商不要供貨給東京西藥房、德昌西藥房、天
    德西藥房云云，惟聲請人根本未參與詠健會決議，亦非會員
    ，並無任何證據證明聲請人接受該決議之約束，爰依行政訴
    訟法第116 條第3 項前段規定，向本院聲請裁定准許停止原
    處分之執行等語。
四、經查：本件相對人以聲請人與其他15家事業，藉由廣告藥品
    廠商會組織方式運作，合意約束下游業者之事業活動行為，
    足以影響高屏地區廣品藥品巿場之供需功能，認其違反公平
    交易法第14條第1 項本文聯合行為之禁制規定，乃以原處分
    命聲請人自處分書送達之次日起，應立即停止前項違法行為
    ，並處聲請人500 萬元罰鍰。而聲請人雖主張如不停止原處
    分之執行，將會影響聲請人經營甚據，且破壞聲請人信用，
    造成無法回復之損害云云。惟查：前揭原處分之執行，縱致
    聲請人受有損害，亦非不得以金錢或其他方式為之補償回復
    ，揆諸前揭說明，足見本件並無聲請人所稱有「難以回復原
    狀」之損害情事，亦難謂有何急迫必要情事。從而，聲請人
    聲請停止前揭處分之執行，核與前揭停止執行之要件不符，
    不應准許。
五、聲請人其餘主張核屬聲請人提起之本案訴訟有無理由之問題
    ，非本件停止執行之聲請事件所須審酌，併此敘明。
六、依行政訴訟法第104 條、民事訴訟法第95條、第78條，裁定
    如主文。
中    華    民    國    98    年    3     月    13    日
            臺北高等行政法院第一庭
                            審判長法  官  王立杰
                                  法  官  劉錫賢
                                  法  官  許麗華
上為正本係照原本作成。
如不服本裁定，應於送達後10日內向本院提出抗告狀（須按他造
人數附繕本）。
中    華    民    國    98    年    3     月    13    日
                                  書記官  蘇婉婷


司法院資訊處製作；財團法人民間司法改革基金會備份。
